IMFORMACION PROFESIONAL

NOMBRE Y APELLIDOS: Karla Sarai Mostacero Mauricio.

CELULAR: 992793668.

DIRECCION: Calle Los Pinos 156, Miraflores. **FECHA DE NACIMIENTO**: 17/07/1996

E-MAIL: karlamostacero@hotmail.com



PERFIL PROFESIONAL

Profesional Técnico De Enfermería con 5 años de experiencia en cumplir con las normas establecidas con el cuidado del paciente en el área asistencial y administrativo con responsabilidad para brindar una buena atención de confort en el área hospitalaria.

FORMACION ACADEMICA

Certificado por haber participado en el curso América Heart Association en calidad de proveedor de BLS.

Certificado por haber concluido el curso de formación integral de "Paramédico".

Diploma por haber concluido el curso de atención hospitalaria.

Certificado por haber concluido el curso de taller de Reanimación Cardiopulmonar RCP.

Certificado por haber concluido el curso taller de Inyectoterapia.

Certificado por haber concluido con el curso taller Soporte Básico de Trauma.

EXPERIENCIA LABORAL

JULIO-DICIEMBRE 2017 CLÍNICA SAN MARCOS

Formar parte del equipo interdisciplinario participando en el cuidado integral de las personas y familias en el centro de salud.

Cuidar la salud de forma personalizada integral y continúa respetando sus valores costumbres y creencias.

JULIO-DICIEMBRE 2018 CUIDADO AL ADULTO MAYOR CLINICA "GERIÁTRICS" CASA DE REPOSO

Registrar en la historia clínica toda la información disponible de los pacientes de manera privada.

Valorar el cuidado primario de atención confort y cuidado del paciente adulto mayor según lo establecido.

FEBRERO 2019 A MARZO 2020: ATENCIÓN PREHOSPITALARIA PROGRAMA "MÉDICOS A DOMICILIO" (AMBULANCIA)

Brindar atención de urgencias y emergencias y todas acciones que sean solicitadas de acuerdo con los protocolos establecidos en compañía del médico de turno.

Cumplir con las normas de atención hacia los pacientes otorgados por el médico.

JULIO-DICIEMBRE 2020 PROYECTO COVID-19 MINA CERRO DE PASCO EMPRESA "NEXA"

Toma de pruebas rápida a trabajadores de mina de manera eficaz.

Toma de triaje talla, peso.

Dar charlas y consejería a lo de prevención para evitar el contagio de covid-19.

MARZO 2021 A AGOSTO 2023 SUIZA ALERTA SERVICIO DE AMBULANCIA

Dar atención de urgencias solicitadas por el médico.

Tomar sus signos vitales al paciente.

Asistir y guiar al paciente durante su cita programada.



MINISTERIO DE EDUCACIÓN REPÚBLICA DEL PERÚ



A NOMBRE DE LA NACIÓN

El Director General del Instituto de Educación Superior Tecnológico Privado "RED AVANSYS"

Por cuanto Don (ña):

MOSTACERO MAURICIO KARLA SARAJ

Ha cumplido satisfactoriamente con las normas y disposiciones reglamentarias vigentes, le otorga el título de:

PROFESIONAL TÉCNICO EN ENFERMERÍA TÉCNICA

POR TANTO:

Se expide el presente TÍTULO para que se le reconozca como tal.

a los 27 días del mes de Dado en

Abril

ATSU0280 Código Registro IEST

DOBE EDUCACIÓN SUPERIOR TECNOLÓSICO PRIVADO "RED AVANSYS"



El que suscribe, en representación de SUIZA ALERTA S.A.C. con RUC Nº 20523293533.

CERTIFICA:

Que, el Sr. (a): MOSTACERO MAURICIO, KARLA SARAI, identificado con D.N.I./C.E. Nº 60520180, a laborado en esta Empresa en el periodo comprendido del 01/03/2021 hasta el 31/08/2023 desempeñando el cargo de PARAMEDICO.

Se expide el presente documento, de acuerdo a Ley, para los fines que el interesado crea conveniente.

SUIZE ALERTA

CILIA MENDOZA JURA

Atentamente:



STEO CONSULTING S.A.C.

RUC: 20602781667

Dirección: Calle Julio Mini Rivas 259 - San Martin de Porres

Lima, 01 de diciembre del 2020

CERTIFICADO DE TRABAJO

STEO CONSULTING S.A.C., con RUC 20602781667, con domicilio en Calle Julio Mini Rivas 259, Distrito de San Martin de Porres, provincia y departamento de Lima, debidamente representado por el Sr. ROJAS GALLARDO FRANZ ENGELS, identificado con DNI N° 43608520.

Certifica que la Srta. MOSTACERO MAURICIO KARLA SARAI identificada con DNI Nº 60520180, ha laborado en nuestra empresa como PERSONAL SANITARIO, desde el 18/07/2020 al 01/12/2020.

Se extiende el presente certificado a solicitud del interesado, para los fines que considere pertinentes.

Atentamente,

STEO CONSULTING S.A.C. ROJAS GALLARDO FRANZ ENGELS

GERENTE GENERAL



EL que suscribe en representación de la MUNICIPALIDAD PROVINCIAL DEL CALLAO GGS, Certifica:

Que, Doña KARLA SARAI MOSTACERO MAURICIO, identificado con DNI N° 60520180, ha trabajado en nuestra empresa N° RUC: 20131369558 desde el 01 de febrero del 2019, hasta el 31 de marzo del 2020, ocupando el cargo de Técnica de Enfermería, en atención Pre-hospitalario en el área asistencial, brindando atención de urgencias de Salud, a través del Programa Médicos A Domicilio.

La Srta. KARLA SARAI MOSTACERO MAURICIO, durante el tiempo de su permanencia ha demostrado, puntualidad, honestidad y responsabilidad en las labores encomendadas.

Se expide el presente documento a la Ley, para fines que el interesado sea conveniente.

Callao, 15 de abril del 2020

Dr. CARLOS RAFAEL GOMEZ ARGOTE

COORDINADOR MEDICO

CMP: 050407



Por la presente me hace constar que la Srta. KARLA SARAI MOSTACERO MAURICIO, identificado con DNI N° 60520180, ha laborado en esta empresa, desde el 01 de julio del 2018, hasta el 31 de diciembre del 2018, ocupando un cargo de Técnica de Enfermería en el cuidado de pacientes de adulto mayores.

La Srta. KARLA SARAI MOSTACERO MAURICIO, durante el tiempo de su permanencia ha demostrado, puntualidad, honestidad, dedicación y responsabilidad en las labores encomendadas.

Se expide el presente documento a la Ley, para fines que el interesado sea conveniente.

Lima, 01 de enero de 2019

Lic. Raul/Llosa Boluarte Gerente General GERIMED SAC



Certifica:

Que doña KARLA MSARAI MOSTACERO MAURICIO, identificado con DNI Nº 60520180, ha laborado en esta empresa, desde el o1 de Julio del 2017, hasta el 31 de diciembre del 2017, Ocupando un cargo de Técnica de enfermería.

La Srta. KARLA SARAI MOSTACERO MAURICIO, durante el tiempo de su permanencia ha demostrado, puntualidad, honestidad y responsabilidad en las labores encomendadas.

Se expide el presente documento a la Ley, para fines que el interesado sea conveniente.

Lima, 01 de enero de 2018

Mazaria Baserto Sancher, Director Medico Guirurgico CLINICA SAN MARCOS



CJB REPRESETACIONES MÉDICAS Enseñamos a salvar vidas



Certificado

TEC. ENF. KARLA SARAI MOSTACERO MAURICIO

Ha participado en el curso de la American Heart Association en calidad de Proveedor de BLS completando satisfactoriamente 14 de Marzo del 2021

José Manuel López Altamiza Instructor - CJB-AHA C.I. 1504000447

BLS-L-0111-21

Dr. Carlos Manuel Jayashi Bocanegra Director CJB Representaciones Médicas C.I. 3112318780





CERTIFICADO

OTORGADO A:

KARLA SARAI, MAURICIO MOSTACERO



Por haber concluído exitosamente el:

Office





INTERMEDIO - AVANZADO. Cumpliendo un total de 360 horas lectivas, en el Centro de Estudios Minpe. Habiéndose desarrollado todas las Herramientas MICROSOFT WORD, MICROSOFT POWERPOINT MICROSOFT EXCEL EN LOS NIVELES: BASICO

Fecha de Emisión: 05/11/2021

UNIVERSIDAD NACIONAL "HERMILIO VALDIZÁN" HUÁNUCO - PERÚ CONVENIO DE COOPERACIÓN EDUCATIVA

RESOLUCIÓN N° 0380-2017-UNHEVAL/EPG-CD

Escuela Peruana de Paramédicos

Escuela Peruana de Paramédicos

AGTD CAPACITACIONES S.A.C. PARTIDA R.P.13666654 RUC: 20601421977

DIPLOMA otorgado a:

KARLA SARAI MOSTACERO MAURICIO

Por haber concluido satisfactoriamente el diplomado en

ATENCIÓN PRE HOSPITALARIA

Realizado del 04 de agosto del 2019 al 04 de marzo del 2020.

Con un total de 512 horas académicas, equivalentes a 32 créditos.



Dr. Amancho Ricardo Rojas Cotrina
Director de Postgrado
UNIVERSIDAD NACIONAL HERMILIO VALDIZAN

Lima, marzo del 2020

Consuelo Benegri Atalaya Directora General

SCUELA PERUANA DE PARAMÉDICOS



HERMILIO VALDIZÁN ESCUELA DE POSGRADO



CARDIOPULMONAR REANIMACION

OTORGADO A:

CERTIFICADO

KARLA SARAI MOSTACERO MAURICIO

por haber concluido satisfactoriamente el curso taller

REANIMACIÓN CARDIOPULMONAR (RCP)

organizado por la Escuela Peruana de Paramédicos, desarrollado los días 07 y 08 de septiembre de 2019, con un total de 16 horas académicas, equivalentes a 01 crédito.

ngiy Consuelo Denegri Atalaya **ESCUELA PERUANA DE PARAMÉDICOS**

an Galiriel Tolentino Brancacho ALLUM VIESCUELA PERUANA DE PARAMÉDICOS

MGENCIA DEL CERTIFICADO: 2 años Jima, mayo 2020



CERTIFICADO

OTORGADO A:

KARLA SARAI MOSTACERO MAURICIO

por haber concluido satisfactoriamente el curso taller

INVECTOTERAPIA

organizado por la Escuela Peruana de Paramédicos, desarrollado los días 02 y 03 de noviembre de 2019, con un total de 16 horas académicas, equivalentes a 01 crédito.

onsuelo Denegri Atalaya Chum we desidela Peruana de Paramédicos

iel Tolentino Brancacho LUM VIESCUECA PERUANA DE PARAMÉDICOS

VIGENCIA DEL CERTIFICADO: 2 años

Lima, mayo 2020



A D A A L

CERTIFICADO

OTORGADO A:

KARLA SARAI MOSTACERO MAURICIO

por haber concluido satisfactoriamente el curso taller

SOPORTE BASICO DEL TRAUMA

organizado por la Escuela Peruana de Paramédicos, desarrollado los días 05 y 06 de octubre de 2019, con un total de 16 horas académicas, equivalentes a 01 crédito.

le Consuelo Denegri Atalaya ESCUELA PERUANA DE PARAMÉDICOS Directora General



200583 VIGENCIA DEL CERTIFICADO: 2 años

Lima, mayo 2020